【裁判字號】    99,聲,297
【裁判日期】    990914
【裁判案由】    停止執行
【裁判全文】
臺灣臺北地方法院民事裁定               99年度聲字第297號
聲  請  人  甲○○
相  對  人  乙○○
相  對  人  丙○○
上列當事人間請求確認債權不存在等事件，聲請人聲請停止強制
執行，本院裁定如下：
    主  文
聲請人供擔保新臺幣柒拾柒萬伍仟元後，本院九十九年度司執字
第四六二九六號執行事件之強制執行程序，於本院九十九年度重
訴字第一○○七號確認債權不存在之訴事件判決確定前應暫予停
止。
    理  由
一、按強制執行程序開始後，除法律另有規定外，不停止執行。
    有回復原狀之聲請，或提起再審或異議之訴，或對於和解為
    繼續審判之請求，或提起宣告調解無效之訴、撤銷調解之訴
    ，或對於許可強制執行之裁定提起抗告時，法院因必要情形
    或依聲請定相當並確實之擔保，得為停止強制執行之裁定，
    強制執行法第18條定有明文。另發票人主張本票係偽造、變
    造者，於前條裁定送達後20日內，得對執票人向為裁定之法
    院提起確認之訴；發票人主張本票債權不存在而提起確認之
    訴不合於第1 項之規定者，法院依發票人聲請，得許其提供
    相當並確實之擔保，停止強制執行，非訟事件法第195 條第
    1 項、第3 項分別定有明文。又上開擔保係備供債權人因停
    止執行所受損害之賠償，因此本院酌定擔保金額，係以債權
    人因本件停止執行所可能遭受之損害為考量之依據（最高法
    院91年度台抗字第429 號裁判意旨參照）。
二、聲請意旨略以：相對人鍾正義以本院99年司票字第4070號本
    票裁定（下稱系爭本票裁定），聲請查封拍賣聲請所有之房
    地，經本院以99年度司執字第46296 號受理在案，惟系爭本
    票雖係聲請人簽發交付予相對人蔣元淳，然相對人蔣元淳明
    知其與聲請人間確無借貸關係存在，復為規避票據法第13條
    所定原告得行使之抗辯權，而將系爭本票正本交付轉讓與相
    對人蔣元淳指定之人頭即相對人鍾正義，並由相對人鍾正義
    聲請系爭本票裁定，以對聲請人為強制執行，聲請人就此執
    行名義，業已向本院提起確認本票債權不存在訴訟（案列本
    院99年重訴字1007號），是雙方就系爭本票債權既仍涉訟中
    ，若聲請人所有之房地逕遭拍賣，恐將發生不能回復之損害
    ，影響聲請人權益。爰請求准予本件停止執行之聲請等語。
三、經查，聲請人以其向本院提起確認本票債權不存在之訴為理
    由，聲請裁定停止本院99年度司執字第46296 號執行事件之
    強制執行程序，並提出本票影本7 紙、本院99年司票4070號
    本票裁定、本院99年5 月28日北院隆99司執辛字第46296 號
    執行命令、本院民事執行處函為證，並經本院審究本件確認
    之訴訴訟卷宗及依職權調閱相關執行卷宗查核屬實，是審酌
    上開確認本票債權不存在之訴尚未判決確定，依前揭法條規
    定，堪認本件聲請人之聲請有准許之必要。又本件相對人既
    已查封執行標的物，本可藉由拍賣程序，對其債權新臺幣（
    下同）310 萬元及利息部分獲得清償，但因聲請人提起本件
    確認本票債權不存在而停止執行程序，其所受之損害，應為
    其債權未能即時受償所造成之利息損失，因此本件擔保金額
    ，應以聲請人聲請停止執行之債權乘以法院審理期間再乘以
    法定利率5 ％為計算，始為合理。茲本院審酌本件確認之訴
    訴訟標的金額逾150 萬元，參考各級法院辦案期限實施要點
    規定，第一、二、三審通常程序審判案件之辦案期限分別為
    1年4個月、2年、1年，共計4年4個月，加上裁判送達、上訴
    、分案期間，則兩造間本案訴訟審理之期限約需5 年，預估
    為聲請人提起確認本票債權不存在之訴及聲請強制執行，因
    而致相對人之執行延後之期間，並依法定利率年息5 ％（民
    法第203 條參照），計算適當之擔保金為77萬5000元（計算
    式：310 萬×5％×5＝77萬5000），爰酌定聲請人應供擔保
    金係77萬5000元，予以准許。
四、爰依非訟事件法第195 條第3 項，裁定如主文。
中    華    民    國    99    年    9     月    14    日
                  民事第四庭    法  官  趙子榮
以上正本係照原本作成
如對本裁定抗告須於裁定送達後10日內向本院提出抗告狀，並繳
納抗告費新臺幣1,000 元
中    華    民    國    99    年    9     月    14    日
                                書記官  謝榕芝

司法院資訊處製作；財團法人民間司法改革基金會備份。
